【裁判字號】    99,簡上,449
【裁判日期】    991029
【裁判案由】    傷害
【裁判全文】
臺灣高雄地方法院刑事判決             99年度簡上字第449號
上  訴  人  臺灣高雄地方法院檢察署檢察官
即聲 請 人
被      告  乙○○
上列上訴人因被告傷害案件，不服本院高雄簡易庭中華民國99年
7 月30日99年度審簡字第3244號所為第一審判決（聲請簡易判決
處刑書案號：99年度偵字第15229 號），提起上訴，本院管轄之
第二審合議庭判決如下：
      主  文
上訴駁回。
乙○○緩刑貳年。
    事 實 及 理 由
一、證據能力部分：按被告以外之人於審判外之言詞或書面陳述
    ，除法律有規定者外，不得作為證據；又被告以外之人於審
    判外之陳述，雖不符刑事訴訟法第159 條之1 至第159 條之
    4 之規定，而經當事人於審判程序同意作為證據，法院審酌
    該言詞陳述或書面陳述作成時之情況，認為適當者，亦得為
    證據；當事人、代理人或辯護人於法院調查證據時，知有第
    159 條第1 項不得為證據之情形，而未於言詞辯論終結前聲
    明異議者，視為有前項之同意。刑事訴訟法第159 條第1 項
    、第159 條之5 定有明文。經查，本判決所引用之各項證據
    資料，其屬於被告以外之人於審判外之言詞、書面陳述者，
    均據本院於調查證據程序逐一提示並告以要旨，檢察官、被
    告均知該等證據為被告以外之人之審判外陳述，被告同意作
    為證據（見本院卷第38頁反面），且均未於言詞辯論終結前
    聲明異議，本院審酌上開證據作成時之情況，亦無不當取供
    等情形，認為以之作為本案之證據亦屬適當，依刑事訴訟法
    第159條之5 規定，應有證據能力。
二、本案經本院審理結果，認第一審以被告乙○○涉犯刑法第27
    7 條第1 項前段之傷害罪，判處拘役50日，並諭知如易科罰
    金之折算標準及沒收扣案之瑞士刀1 把，其認事、用法並無
    違誤，量刑亦屬妥適，應予維持，並引用第一審判決書記載
    之事實、證據及理由（如附件）。
三、檢察官雖據告訴人甲○○所請提起上訴略以：本件因被告超
    車，險致2 車發生車禍，告訴人不服被告之駕駛，遂駕車追
    趕至案發地點將被告之車攔下，被告見狀，手持瑞士刀下車
    ，並向告訴人左上臂刺傷，縫合後6 公分長，又刺向頭部2
    處，縫合後2 公分長，還有頭部傷痕，告訴人遭被告持瑞士
    刀刺傷多處，血流滿身，傷勢頗為嚴重，被告迄今尚未與告
    訴人和解，原審判決拘役50日，尚屬過輕等語。
四、按法官於有罪判決中，究應如何量處罪刑，為實體法賦予審
    理法官裁量之刑罰權事項，法官行使此項裁量權，自得依據
    個案情節，參諸刑法第57條所定各款犯罪情狀之規定，於該
    法定刑度範圍內，基於合義務性之裁量，量處被告罪刑，此
    項量刑之裁量權，乃憲法所保障法官獨立審判之核心，法院
    行使此項裁量權，雖非得任意為之，仍應受一般法律原理原
    則之拘束，即仍須符合法律授權之目的、法律秩序之理念、
    國民法律感情及一般合法有效之慣例等規範，尤其應遵守比
    例原則及平等原則之意旨，否則即可能構成裁量濫用之違法
    （最高法院86年度臺上字第7655號判決參照）。是如非有裁
    量逾越或裁量濫用之明顯違法情事，自不得擅加指摘其違法
    或不當，即使上級法院對下級法院裁量權之審查，亦應同此
    標準，此不僅在保障法官不受任何制度外之不當干涉，更保
    障法官不受制度內的異質干涉，此方符憲法第80條所宣示獨
    立審判之真義；亦即量刑輕重係屬事實審法院得依職權自由
    裁量之事項，苟已斟酌刑法第57條各款所列情狀而未逾越法
    定刑度，不得遽指為違法（最高法院72年臺上字第6696號、
    75年臺上字第7033號判例可資參照）。又在犯罪事實與情節
    均同一，且別無其他加重或減輕之原因，下級審量定之刑，
    亦無過重或失輕之不當之情形，則上級審法院對下級審法院
    之職權行使，原則上應予尊重（最高法院85年度臺上字第24
    46號判決可資參酌）。經查，原審以被告乙○○持瑞士刀刺
    傷告訴人甲○○，所為係犯刑法第227 條第1 項之傷害罪，
    並審酌被告因道路駕駛發生超車糾紛，竟不思以理性和平方
    式解決紛爭，反而持刀對告訴人為傷害犯行，致告訴人受有
    如簡易判決處行書所載傷害，所為實不足取，惟念及被告並
    無前科，有臺灣高等法院被告前案紀錄表可參，且犯後坦承
    犯行，並參以告訴人所受傷害程度，及被告犯罪之動機、目
    的、手段、智識程度等一切情狀，量處拘役50日，並諭知以
    新臺幣（下同）1,000 元折算1 日之易科罰金折算標準，另
    沒收扣案之瑞士刀1 把，其認事、用法均無違誤，且量刑亦
    無裁量逾越或濫用之情事，是檢察官上訴意旨指摘原審量刑
    過輕，請求撤銷改判較重之刑，為無理由，應予駁回。至被
    告雖亦提起上訴，然雙方於本院審理時達成和解後，已當庭
    具狀撤回上訴，有撤回上訴聲請狀1 紙在卷可稽（本院卷第
    60頁），本院就此部分自無庸加以審理，併此敘明。
五、末查被告乙○○前未曾受任何刑之宣告，素行良好，有臺灣
    高等法院被告前案紀錄表1 份在卷可稽，其超車糾紛，一時
    失慮而犯本案，導致告訴人甲○○受有傷害，而於本院審理
    時，業已與告訴人達成和解，並當庭給付和解金8 萬元予告
    訴人，有本院99年度簡上附民字第34號和解筆錄1 份在卷可
    憑。而被告犯後復能坦認犯行，犯後態度良好，深具悔意，
    茲念其僅因一時不慎，致罹刑典，其經此偵、審教訓後，應
    知所警惕，信無再犯之虞。再刑罰固屬國家對於犯罪之人，
    以剝奪法益之手段，所加之刑罰之制裁，惟其積極目的，則
    在預防犯人之再犯，故對於初犯，惡性未深，天良未泯者，
    若因偶然觸法，即置諸刑獄自非刑罰之目的，是本院斟酌再
    三，認所宣告之刑以暫不執行為適當，爰依刑法第74條第1
    項第1 款之規定，宣告緩刑2 年，以啟自新。本院審酌被告
    所犯情節、告訴人所受傷勢、相互達成和解並給付賠償金等
    情，認並無對前開所宣告之緩刑附加條件之必要，附此敘明
    。
據上論斷，應依刑事訴訟法第273 條之1 第1 項、第455 條之 1
第3 項、第368 條、第373 條，刑法第74條第1 項第1 款，判決
如主文。
中    華    民    國    99    年    10    月    29    日
                      刑事第五庭審判長法  官  李昆南
                                      法  官  林永村
                                      法  官  陳盈吉
以上正本證明與原本無異。
不得上訴。
中    華    民    國    99    年    10    月    29    日
                                      書記官  陳展榮

司法院資訊處製作；財團法人民間司法改革基金會備份。
